臺灣桃園地方法院刑事判決　　　　　　　95年度訴字第2744號
公　訴　人　臺灣桃園地方法院檢察署檢察官
被　　　告　甲○○
指定辯護人　本院公設辯護人陳瑞明
上列被告因違反毒品危害防制條例案件，經檢察官提起公訴（96
年度毒偵字第5514號），被告於準備程序進行中為有罪之陳述，
經本院合議庭裁定由受命法官獨任進行簡式審判程序後，檢察官
聲請改依協商程序而為判決，本院判決如下：
    主  文
甲○○施用第一級毒品，累犯，處有期徒刑柒月；又施用第二級
毒品，累犯，處有期徒刑月。應執行有期徒刑拾月。
一、犯罪事實：
    甲○○前曾於民國89年間因施用毒品案件，經本院於89年11
    月9 日以89年度毒聲字第7105號裁定送觀察、勒戒，於89年
    12月3 日執行觀察勒戒完畢，並經臺灣桃園地方法院檢察署
    檢察官於89年12月4 日以89年度毒偵字第5965號為不起訴處
    分確定；又於92年間因施用毒品案件，經本院於92年5 月26
    日以92年度毒聲字第1599號裁定送觀察、勒戒，於92年12月
    25日執行觀察勒戒完畢，並經臺灣桃園地方法院檢察署檢察
    官於92年12月25日以92年度毒偵緝字第565 號為不起訴處分
    確定；另於94年間因施用毒品案件，經本院於94年6 月9 日
    以94年訴字第87號判決判處有期徒刑10月確定；再於93年間
    因竊盜案件，經本院於94年7 月26日以94年易字第555 號判
    決判處有期徒刑6 月，嗣經提起上訴，經臺灣高等法院於94
    年11月22日以94年上訴字第3293號判決駁回上訴確定，上開
    2 罪定應執行之刑為有期徒刑1 年3 月，並於95年6月6 日
    縮刑期滿執行完畢。詎甲○○猶未戒除毒癮，於前次觀察勒
    戒執行完畢後5 年內，竟基於施用第一級毒品海洛因犯意，
    於95年10月17日某時，在桃園縣境內加油站等處，施用第一
    級毒品海洛因1 次；又另行起意，基於施用第二級毒品安非
    他命犯意，於95年10月14日某時許，在同一處所，施用第二
    級毒品安非他命1 次。嗣於95年10月18日凌晨0 時30分許，
    在桃園縣中壢市○○路與元化路口為警查獲。
二、證據：
  (一)被告甲○○於本院行準備程序時自白（見本院96年4 月18日
    準備程序筆錄）。
  (二)臺灣檢驗科技股份有限公司濫用藥物尿液檢驗報告1 份。
  (三)臺灣高等法院被告前案紀錄表1 份。
三、本件經檢察官與被告於審判外達成協商之合意且被告已認罪
    ，其合意內容為：被告願受科刑範圍關於施用第一級毒品海
    洛因部分為有期徒刑7 月，施用第二級毒品安非他命部分為
    有期徒刑3 月，應執行有期徒刑10月。經查，上開協商合意
    並無刑事訴訟法第455 條之4 第1 項所列情形之一，檢察官
    聲請改依協商程序而為判決，本院爰不經言詞辯論，於協商
    合意範圍內為協商判決，合予敘明。
四、附記事項：
    移送併辦意旨略以：被告另於95年10月23日22時30許為警採
    尿往前回溯26小時及96小時內某時，在臺灣地區不詳處所，
    分別施用第一級毒品海洛因、第二級毒品安非他命各1 次，
    涉有施用毒品犯行，而被告前開犯行與本件犯行係集合犯之
    實質上一罪關係等語。惟查：按數行為於同時同地或密切接
    近之時地實施，侵害同一之法益，各行為之獨立性極為薄弱
    ，依一般社會健全觀念，在時間差距上，難以強行分開，在
    刑法評價上，以視為數個舉動之接續施行，合為包括之一行
    為予以評價，較為合理，則屬接續犯，而為包括之一罪，最
    高法院86年台上字第3295號判例可資參照。足見「接續犯」
    之成立，係以時、空密接性為前提要件，即透過對於同一法
    益之同種類侵害行為繼續不間斷之實行，業已稀釋個別行為
    之獨立性，致使刑法評價時將之視為單一、整體之犯罪行為
    ，以符合社會一般人對於行為概念之認知，並與行為人之犯
    罪目的相互結合，則以接續犯之概念評價多數施用毒品之行
    為，即有不當；至於學理上「包括一罪」概念中，與施用毒
    品之犯罪型態較有關聯者，應屬「集合犯」之態樣，此即依
    一般社會通念，特定犯罪行為具有反覆實施之特性，立法者
    於制定刑罰法律之初，亦已認知該種行為類型之反覆性，而
    有意藉由法條中客觀構成要件之行為要素，涵括上開具有反
    覆實施特性之數個犯罪行為，仍僅接受一次刑法之評價為已
    足，然以施用毒品犯罪類型，或為零星偶一之施用，或長期
    不間斷的反覆施用，均有其可能性，實難認立法者於制定刑
    罰法律之初，已認知施用毒品行為必屬具反覆性之犯罪，且
    有意藉由法條中客觀構成要件之行為要素，涵括上開具有反
    覆實施特性之數個犯罪行為，是亦難以集合犯之概念評價多
    數施用毒品之行為甚明。因此，移併案審理部分與本案前揭
    經論罪科刑部分，並無集合犯或接續犯實質上一罪關係，本
    院自難併予審究，自應退回原地檢署由檢察官另為適法之處
    理，併此敘明。
五、應適用之法條：刑事訴訟法第273 條之1 第1 項、第455 條
    之2 第1 項、第455 條之4 第2 項、第455 條之8 、第454
    條第2 項，毒品危害防制條例第10條第1 項、第2 項，刑法
    第11條前段、第47條第1 項、第51條第5 款。
六、協商判決除有刑事訴訟法第455 條之4 第1 項第1 款於本訊
    問程序終結前，被告撤銷協商合意或檢察官撤回協商聲請者
    ；第2 款被告協商之意思非出於自由意志者；第4 款被告所
    犯之罪非第455 條之2 第1 項所定得以協商判決者；第6 款
    被告有其他較重之裁判上一罪之犯罪事實者；第7 款法院認
    應諭知免刑或免訴、不受理者情形之一，及違反同條第2 項
    「法院應於協商合意範圍內為判決；法院為協商判決所科之
    刑，以宣告緩刑或二年以下有期徒刑、拘役或罰金為限」之
    規定者外，不得上訴。
七、如有前述例外得上訴之情形，又不服本件判決，得自收受判
    決送達之日起10日內，向本院提出上訴書狀，上訴於第二審
    法院。
中　　華　　民　　國　　96　　年　　4　　 月　　20  　日
                  臺灣桃園地方法院刑事第七庭
                        法  官  賴淑美
以上正本證明與原本無異。
                        書記官　張尹嫚
中　　華　　民　　國　　96　　年　　4 　　月　　24　　日
附錄本案論罪科刑法條：
毒品危害防制條例第10條
施用第一級毒品者，處 6 月以上 5 年以下有期徒刑。
施用第二級毒品者，處 3 年以下有期徒刑。
